臺灣嘉義地方法院刑事判決　　　　　　　 94年度易字第106號
　　公訴人　臺灣嘉義地方法院檢察署檢察官
　　被　告　甲○○　男　47歲.
上列被告因竊盜案件，經檢察官提起公訴（94年度偵字第1716號
）及移送併辦（94年度偵字第2781號），合議庭裁定由受命法官
獨任進行簡式審判程序，本院判決如下：
    主  文
甲○○連續攜帶凶器竊盜，累犯，處有期徒刑壹年肆月。扣案之
破壞剪肆支及手套貳雙均沒收。
    事  實
一、甲○○曾因肅清煙毒條例案件，經臺灣桃園地方法院於民國
    （下同）82年9月3日，以82年度訴字第1122號判處應執行有
    期徒刑3年8月確定，執行至84年4月26日假釋出監，又因肅
    清煙毒條例案件，經本院於85年4月6日，以84年度訴字第73
    9號判處應執行有期徒刑4年確定，復因偽造文書案件，經本
    院於85年4月23日，以85年度易字第560號判處有期徒刑3月
    確定，前揭假釋並遭撤銷，上開罪刑接續執行至88年2月5日
    假釋出監，惟假釋再遭撤銷，殘刑執行至93年8月9日縮刑執
    行完畢出獄；竟不知惕勵，又基於意圖為自己不法所有之概
    括犯意，(1)自94年2月中旬某日起至同年3月6日晚間某時止
    ，持其所有之手套及其所有、客觀具有殺傷力可為凶器使用
    之破壞剪，連續4次在雲林縣水林鄉土厝村湖子內變電所後
    方產業道路上，以破壞剪竊取臺灣電力股份有限公司（下稱
    台電公司）雲林區營業處水林服務所主任黃顯煌管理之該路
    路旁電線桿上之PVC風雨線，每次得手約100公斤，共約400
    公斤，並以每公斤新台幣（下同）50元價格，販售予位於嘉
    義縣六腳鄉○○○○○路十字橋附近之不知情之不詳資源回收
    業者；(2)復連續於94年3月7、8及9日晚間，均持前揭手套及
    前揭破壞剪，在前揭湖子內變電所後方產業道路上，以破壞
    剪竊取前揭水林服務所主任黃顯煌管理之該路路旁電線桿上
    之電線得手，共得手PVC風雨線1批（重210公斤，約值21,00
    0元）及裸硬銅線1批（重15公斤，約值1,500元）；其間，
    (3)於94年2月24日凌晨4時許，持前揭手套及前揭破壞剪，在
    嘉義縣太保市頂港子墘2之3號前產業道路之「台電安仁36」
    電桿，以破壞剪竊得台電公司太保服務所技術員蕭漢管理
    之電線桿上電線3條；(4)於94年2月26日凌晨3時許，持前揭
    手套及前揭破壞剪，在嘉義縣太保市頂港子墘1之5號前產業
    道路之「台電安仁37」電桿，以破壞剪竊得前揭太保服務所
    技術員蕭漢管理之電線桿上電線3條；(5)於94年2月27 日
    凌晨3時許，持前揭手套及前揭破壞剪，在嘉義縣太保市後
    庄里南1公里產業道路之「台電安仁28」電桿，以破壞剪竊
    得前揭太保服務所技術員蕭漢管理之電線桿上電線3條；
    (6)於94年2月28日凌晨3時許，持前揭手套及前揭破壞剪，在
    嘉義縣太保市高鐵站西側產業道路之「太農28旁」電桿，以
    破壞剪竊得前揭太保服務所技術員蕭漢管理之電線桿上電
    線2條；(7)於94年3月3日凌晨4時許，持前揭手套及前揭破壞
    剪，在嘉義縣太保市頂港子墘2之29號前產業道路之「台電
    三塊厝18分22」電桿，以破壞剪竊得前揭太保服務所技術員
    蕭漢管理之電線桿上電線3條；(8)於94年3月6日凌晨3時許
    ，持前揭手套及前揭破壞剪，在雲林縣北港鎮扶朝里234 號
    前產業道路之「台電港西25-27」電桿，以破壞剪竊得台電
    公司雲林區營業處北港服務所電務主辦楊志潡管理之電線桿
    上電線1條。嗣甲○○在警方未有確切根據或合理可疑而發
    覺其為犯罪之人前，即於94年3月12日凌晨5時，向前往甲○
    ○位於嘉義縣六腳鄉更寮村8鄰更寮91號住所查看之嘉義市
    警察局第一分局竹園派出所員警乙○○自首前揭竊盜而願接
    受裁判，員警經甲○○同意，在甲○○駕駛之車牌號碼LB-4
    018號自用小客車內扣得甲○○所有供本件犯罪所用之破壞
    剪4支及手套2雙，並在前揭住所內，扣得尚未變賣之前揭PV
    C風雨線1批（重210公斤）及裸硬銅線1批（重15公斤）。
二、案經嘉義市警察局第一分局報告台灣嘉義地方法院檢察署檢
    察官偵查起訴暨前揭分局報告前揭檢察署檢察官移送併辦。
    理  由
一、訊據被告甲○○對於右揭事實坦承不諱（見本院94年5月30
    日審判筆錄），核與證人黃顯煌、證人蕭漢與證人楊志潡
    於警訊時陳述之情節相符，且有扣押物品目錄表、查獲與供
    證照片8張、被害報告單、贓物認領保管單及電力線路失竊
    現場調查報告表等件附於警卷可佐，此外，並有前揭破壞剪
    4支及手套2雙扣案足憑，本件事證已臻明確，被告犯行堪以
    認定。
二、(一)查扣案之破壞剪4支，均為金屬製品，質地堅硬，在客觀
    上對人之生命、身體具有危險性，足供作為兇器使用，又按
    所謂兇器，其總類並無限制，凡客觀上足對人之生命、身體
    、安全構成威脅，具有危險性之兇器均屬之，且只須行竊時
    攜帶此種具有危險性之兇器為已足，並不以攜帶之初有行兇
    之意圖為必要，有最高法院79年台上字第5253號判例可稽。
    核被告甲○○所為，均係犯刑法第321條第1項第3款之攜帶
    兇器竊盜罪。再被告前揭13次加重竊盜犯行，時間緊接，觸
    犯構成要件相同之罪，顯係基於概括犯意為之，為連續犯，
    應依刑法第56條之規定，從一重之攜帶凶器之加重竊盜罪處
    斷，並依法加重其刑。至於移送併案部分，即前揭事實(3)至
    (8)部分，係與前開經起訴判決有罪之被告竊盜犯行部分，即
    前揭事實(1)及(2)部分，有裁判上一罪之連續關係，屬裁判上
    一罪，為起訴效力所及，本院當一併審理。(二)另按刑法第62
    條所謂自首，係以對於未發覺之罪投案而受裁判為要件，如
    案已發覺則被告縱有投案陳述自己犯罪之事實，亦祇可謂為
    自白，不能認為自首，又所謂發覺，固非以有偵查犯罪權之
    機關或人員確知其人犯罪為必要，而對其發生嫌疑時即得謂
    為已發覺，但此項對犯人之嫌疑，仍須有「確切之根據」得
    為「合理之可疑」者，始足當之，若單純主觀上之懷疑，要
    不得謂為已發生嫌疑（最高法院72年台上字第641號判例、9
    1年度台上字第3431號裁判參照）。查本件查獲員警乙○○
    於審理中結證稱：當時我接獲不知名的民眾打電話跟我說被
    告利用半夜去偷電纜，所以我們去他家埋伏查看，我們只是
    去看看是否有線報所說的情形，並不確定被告偷竊，我們在
    被告家外面埋伏，被告開車回來，我們上前盤查，在他車上
    發現有破壞剪，但沒有看到電線，被告同意開門讓我們進去
    家中，我們在他家裡面發現風雨線和銅線，被告就坦承竊盜
    ，並供出本件多次竊盜等語（見本院卷第45至46頁），故承
    辦員警乙○○前往被告住處查看時，僅係單純主觀上之懷疑
    ，並非有「確切之根據」得為「合理之可疑」者，尚與前揭
    裁判要旨所示之「已發覺」要件未合，又被告於同意員警進
    入住處查看後，即自動坦承竊盜，供出本件多次竊情，應係
    於警方發覺其為犯罪之人前，自動承認竊盜犯行，自首並接
    受裁判，符合自首之要件，當依刑法第62條前段之規定減輕
    其刑。又查被告曾因肅清煙毒條例案件，經臺灣桃園地方法
    院以82年度訴字第1122號判處應執行有期徒刑3年8月確定，
    執行至84年4月26日假釋出監，又因肅清煙毒條例案件，經
    本院以84年度訴字第739號判處應執行有期徒刑4年確定，復
    因偽造文書案件，經本院以85年度易字第560號判處有期徒
    刑3 月確定，前揭假釋並遭撤銷，上開罪刑接續執行至88年
    2月5日假釋出監，惟假釋再遭撤銷，殘刑執行至93年8月9日
    縮刑執行完畢出獄之情，有其臺灣嘉義地方法院檢察署刑案
    資料查註紀錄表、臺灣高等法院被告全國前案記錄表在卷可
    參，其於受有期徒刑之執行完畢後5年內再犯本件有期徒刑
    以上之刑之罪，為累犯，依刑法第47條規定，加重其刑；並
    先遞加重而後減輕之。(三)爰審酌被告犯罪之動機、目的、手
    段，及其生活狀況、智識程度、所竊物品之價值，恣意竊盜
    公用電線，造成台電公司管理及民眾使用之困擾，及犯後坦
    承犯行，態度良好等一切情狀，量處如主文所示之刑，以示
    懲儆。扣案之破壞剪4支及手套2雙均為被告所有，業據被告
    於審理中供承在卷，且係供犯罪所用之物，爰依刑法第38條
    第1項第2款、第3項宣告沒收。
據上論斷，應依刑事訴訟法第299條第1項前段，刑法第56條、第
321條第1項第3款、第47條、第62條前段、第38條第1項第2款，
判決如主文。
本案經檢察官柯文綾到庭執行職務。
中　　華　　民　　國　　94　　年　　5 　　月　　31　　日
                      刑事第二庭法  官  盧 鳳 田
上列正本證明與原本無異。
如不服本判決，應於判決送達後10日內向本院提出上訴狀（應附
繕本）。告訴人或被害人如對於本判決不服者，應具備理由請求
檢察官上訴，其上訴期間之計算係以檢察官收受判決正本之日期
為準。
中　　華　　民　　國　　94　　年　　5 　　月　　31　　日
                                書記官  楊 國 色
附錄論罪科刑法條：
刑法第321條第1項第3款：
犯竊盜罪而有左列情形之一者，處六月以上五年以下有期徒刑：
三　攜帶兇器而犯之者。
